

Pedro Rios Macias Departamento TIC & Helpdesk



Como técnico It y helpdesk, he trabajado en distintas áreas de negocio. Con lo que he adquirido una experiencia no solo en la resolución de problemas si no también en el trato con un gran abanico de usuarios. Consiguiendo siempre la resolución de problemas tanto de software como de hardware. En este aspecto considero que un facilita una rápida solución.

ESTUDIOS

2020	SEPE-fesmcugt	Curso de Desarrollo Web JSP, Servlet, Strut, Spring
	JDBC, Hibernate. (On-Line)	

2019 UOC Curso de Desarrollo Back end en PHP, Drupal, Codeignter, Laravel

2018 Curso SEO-SEM, Posicionamiento Web, Robots, Google Ads. Centro de Estudios Tálde Formación, Carrer Valencia, 451, 08013 Barcelona

2017 Grado Superior Desarrollo Aplicaciones WEB Front End / Back End Centro de Estudios NetMind, Carrer Almogávares, 123, 08018 Barcelona

Desarrollo Aplicaciones Java

Centro de Estudios Tálde Formación, Carrer Valencia, 451, 08013 Barcelona

2014-2016 Desarrollo Java, Programación Android, XML CEPI-BASE, Carrer Balmes, 114, 08008 Barcelona

1990 FP-II Informática de Gestión

Centro de Estudios Roca. Avd. Meridiana 263, 08027 Barcelona

IDIOMAS Catalán y Español Nativos

Inglés B1

EXPERIENCIA LABORAL

2022-2023 Bonpreu

preu ESCLAT

Escara Técnico Soporte TI

Resolución de Incidéncias Usuarios Soft Axional Desarrollo de Querys XSQL - SQL Resolución de Bugs en ERP (AXIONAL)

Gestión incidencias con JIRA

2022 Sagrada Familia Técnico Informático

Configuración de Equipos, configuración Trabajo Remoto Forticlient Rehubicación de usuarios, Actualización de licencias Mantenimiento Impresoras. Desarrollo App. HTML CSS JS

Herramienta Gestión Tickets

2022 Generalitat Técnico Informático de Catalunya

Maquetación de Equipos, Configuración VPN (Para el Teletrabajo) HelpDesk, Configuración Impresoras y Scanners, OneDrive, Outlook, Active directory

Seguimiento incidencias con Software Remedy.

2020-2021



Técnico Informático

Consultas Oracle (SQL)

Ofimática, Instalación y mantenimiento de PC `S i Redes

Diseño y Mantenimiento WEB.

Atención al Usuario (HelpDesk) & Herramienta Gestión Tickets

Instalación estaciones Teletrabajo, Helpdesk Usuarios Teletrabajo (Forticlient).

Herramientas de diseño y Fotografia Digital.

2018 VEWNEXT Desarrollo en Java, SCRIPT BASH

DEC de la "Caixa" Desarrollo y Mantenimiento de los proyectos existentes Lenguajes de programación: Java, Script Bash Herramientas. Eclipse, SVN, Git

2014-2016



Soporte y Desarrollo

Help Desk usuarios Insitu y Modo Remoto Maquetación de equipo informáticos Colaboración en distintos proyectos de programación Java, HTML, CSS, JS, PHP, MySql, Linux Centos. Montaje de Servidores y cabinas de Discos

2010-2014



Coordinador Operaciones IBM

Coordinador Equipo Operadores 24x7

Implementación de horarios y turnos de trabajo

Monitorización de redes con Nagios.

Desarrollo e implementación de procedimientos habituales de trabajos.

Diseño de Aplicaciones en Access para distintos clientes.

Control de Acceso CPD

Herramienta Gestión Tickets